【裁判字號】    88,易,2135
【裁判日期】    890526
【裁判案由】    詐欺
【裁判全文】
臺灣臺南地方法院刑事判決                        八十八年度易字第二一三五號
    公  訴  人  臺灣臺南地方法院檢察署檢察官
    被      告  甲○○
    選任辯護人  林國明
右列被告因詐欺案件，經檢察官提起公訴（八十八年度偵緝字第六四四號），本院判
決如左：
    主  文
甲○○無罪。
    理  由
一、公訴意旨略以：如起訴書所載（如附件）。
二、按犯罪事實應依證據認定之，無證據不得推定其犯罪事實；又不能證明被告犯罪
    者，即應諭知無罪之判決，刑事訴訟法第一百五十四條、第三百零一條第一項分
    別定有明文。
三、本件公訴人認被告甲○○涉有詐欺罪嫌，無非以上揭事實，業據告訴人指證明確
    ，且有中華日報分類廣告及人事契約同意書各一紙附卷資為依據。
四、訊據被告堅決否認有右揭犯行，辯稱：伊並未刊登分類廣告，亦未曾與告訴人丙
    ○○見過面或向其收取新台幣（下同）一萬元，伊曾丟過二張身分證，可能遭人
    冒用等語。
五、按告訴人之告訴，係以使被告受刑事訴追為目的，是其陳述是否與事實相符，仍
    應調查其他證據以資審認，最高法院五十二年度台上字第一三○○號著有判例。
    經查，本件被告甲○○確於民國八十七年一月十三日遺失國民身分證，並於同年
    一月十六日向戶政事務所申請補發一節，有桃園縣龍潭鄉戶政事務所函在卷可憑
    ，堪信為真，且證人王怡敦亦到庭證稱：伊是再八十七年十二月二十四日在台南
    縣新營市住處看到中華日報刊登光華旅行社要應徵司機，廣告內容與卷內所附報
    紙廣告內容相同，伊打電話應徵後，就約定桃園市長榮貨櫃場附近見面簽約，當
    時與伊見面的人自稱甲○○，但不是在場之被告，比在場被告高約六、七公分，
    且他也出示本人身分證，但其上之相片也和在場之被告不同，結果伊依照約定內
    容就當場交付十一萬八千元作為抵押保證金用，但是他推託未帶契約書，所以伊
    當場書寫保管條，再由他簽上甲○○的名字及身分證字號，伊發現受騙後於八十
    八年一月六日向警方報案等語，再稽之中華電信股份有限公司台灣南區電信分公
    司台南營運處南服一字第八九C○六○○○四八號函可知，前開分類廣告中所刊
    登之0000000號聯絡電話，其申請裝機人為一名為「乙○○」者而非被告
    ，足認被告所辯其係因身分證遺失後遭人冒用以刊登廣告並詐騙財物等語，尚非
    顯違常情，可予採信，自難僅憑告訴人之片面指訴即遽認被告之詐欺罪行。。
六、綜上所陳，本件依調查所得證據尚不足以證明被告確有之犯行，此外復查無其他
    積極證據足資證明被告有右述犯行，揆諸首開說明，犯罪尚屬不能證明，應為無
    罪之諭知。
據上論斷，應依刑事訴訟法第三百零一條第一項，判決如主文。
中     華     民     國      八十九     年     五     月     二十六     日
                             臺灣臺南地方法院刑事第二庭
                                     法  官
如不服本判決應於送達後十日內向本院提出上訴狀


司法院資訊處製作；財團法人民間司法改革基金會備份。
